【裁判字號】    98,簡上,1113
【裁判日期】    981228
【裁判案由】    竊盜
【裁判全文】
臺灣桃園地方法院刑事判決            98年度簡上字第1113號
上  訴  人
即  被  告  甲○○○ ○○○ .
上列上訴人即被告因竊盜案件，不服本院民國98年10月19日98年
度桃簡字第3150號第一審判決（聲請簡易判決處刑案號：98年度
偵字第19466號），提起上訴，本院管轄之第二審合議庭判決如
下：
    主  文
上訴駁回。
甲○○○ ○○○ ○○○緩刑貳年。
    事實及理由
一、本案經本院審理結果，認原審以被告甲○○○ ○○○ ○○○犯刑法第
    320條第1項之普通竊盜罪，且審酌其坦承犯行，犯後態度尚
    稱良好，及其之素行、犯罪動機、目的、手段、生活狀況、
    、智識程度、被竊財物之價值、犯罪所生之損害等一切情狀
    ，量處拘役50日，並諭知易科罰金之折算標準為以新臺幣1
    千元折算1日，認事用法及量刑均無不當，應予維持，並引
    用第一審判決書記載之事實、證據及理由（如附件）。
二、被告上訴意旨略以：伊已坦承犯罪，祈請從輕量刑云云。按
    量刑之輕重，係屬事實審法院得依職權自由裁量之事項，茍
    於量刑時，已依行為人之責任為基礎，並斟酌刑法第57條各
    款所列情狀，而未逾越法定範圍，又未濫用其職權，即不得
    遽指為違法。經核原審量刑業就判決時之具體情狀為整體觀
    察、綜合考量，並斟酌刑法第57條各款所列情狀，而未逾越
    法定刑度，更無偏執一端，致有明顯失出、失入或其他不當
    、違法之情形存在，自難認原審量刑有何輕重相差懸殊等失
    出或失入之違法或失當之處。綜上，原審採證認事用法俱無
    不當，量刑亦屬適當。被告上訴意旨，請求撤銷改判，從輕
    量刑云云，尚無理由，應予駁回。末查被告未曾受有期徒刑
    以上刑之宣告，有臺灣高等法院被告前案紀錄表在卷可按，
    念其因一時失慮，致罹本罪，且與被害人達成和解，並已賠
    償損害，有和解書在卷可稽（見本院簡上字卷第9頁），其
    又悔意甚殷，經此科刑之宣告，當知所警惕，信無再犯之虞
    ，本院綜核各情，認其所受宣告之刑，以暫不執行為適當，
    爰併宣告緩刑2年，以啟自新。
據上論斷，應依刑事訴訟法第455條之1第1項、第3項、第368條
、第373條，刑法第74條第1項第1款，判決如主文。
本案經檢察官蔡奇曉到庭執行職務。
中    華    民    國    98    年    12    月    28    日
                  刑事第一庭  審判長法  官  曾家貽
                                    法  官  鄭吉雄
                                    法  官  俞力華
以上正本證明與原本無異。
不得上訴。
                                    書記官  資念婷
中    華    民    國    98    年    12    月    31    日
附錄本案論罪科刑法條
中華民國刑法第320條
（普通竊盜罪、竊佔罪）
意圖為自己或第三人不法之所有，而竊取他人之動產者，為竊盜
罪，處5年以下有期徒刑、拘役或500元以下罰金。
意圖為自己或第三人不法之利益，而竊佔他人之不動產者，依前
項之規定處斷。
前2項之未遂犯罰之。

司法院資訊處製作；財團法人民間司法改革基金會備份。
